# 请教：关于实物增资的问题

提问人：jlt_kc 时间：2014-10-14 20:45:06
请教：母公司对全资子公司进行实物增资，有一块土地，账面价值 10 万元，评估值 20 万元，以此地对原子公司进行增资，请问下账务怎么处理： 谢谢各位了！！！

回答人：chenyiwei
母公司对全资子公司的非货币出资不具有商业实质，按投出资产的账面价值转为长期股权投资成本。

提问人：liufengwen 时间：2014-10-15 08:33:25
增值部分需要交税吗

回答人：chenyiwei
应需要。视同资产转让所得，相应地长期股权投资的计税基础按投出资产的公允价值确定。所以会计上在符合条件时要确认递延所得税资产。

提问人：tao-tian 时间：2014-10-15 10:21:29
请教陈版：长投按资产账面价值确认成本为何增值部分还要视同资产转让所得交税？计税基础为何按照公允价值确定？

回答人：chenyiwei
见所得税法实施条例第七十一条。

提问人：五老峰 时间：2014-10-16 19:19:32
那陈老师，对于全资孑公司按账面成本计入长期股权成本，对于非全资的子公司的这项投资是否也这样处理呢？如不一致，能否麻烦告诉依据。 另外对于全资子公司按什么价值入账呢？假设子公司完成了 20 万的增资，那么子公司实收资本增加 20 万，子公司土地按10 万计账，那么差额计入资本公积借方吗？ 麻烦了。

回答人：chenyiwei
子公司对接受投资的资产（不构成业务的）仍可按评估值入账。母公司编制合并报表时恢复到原账面价值基础。对非全资子公司的非货币出资的账务处理需用到对该交易是否具有商业实质的判断，不能一概而论。